# 请教：新准则下待摊费用处理的问题

提问人：mrlf 时间：2010-12-28 10:17:18
新准则取消了 待摊费用和预提费用 科目， 但实务中碰到这类事项该怎么处理？ 比如企业 2010 年 12 月 25 日，支付2010.11-2011.10的 3 万元会员费，并于同日取得发票， 该怎样账务处理？ 是在 2010 年直接一次进费用吗？
如果是支付的 2010.11-2011.10的 100 万元经营租赁租金， 又该如何处理合适？
谢谢！

回答人：chenyiwei
回复 8 楼 mrlf 的帖子主要考虑是：“待摊”和“预提”的提法是从利润表的配比角度而言的，没有突出由此形成的资产、负债是否符合新准则对资产、负债定义的考虑，所以不符合资产负债表观。 但是换一个角度考虑，待摊、预提中的大部分项目，代表了主体在未来获取商品或服务的权利，或者支付款项的现时义务，所以大部分项目（待摊、预提的大修理费等少数项目除外）是符合新准则下资产、负债定义的，可在新准则的相关资产、负债科目核算，并非“换汤不换药”。 但是新准则下没有同时取消“长期待摊费用”科目，的确容易造成疑惑。

回答人：chenyiwei
回复 12 楼 yemingzhu1980 的帖子那要看“会员费”是什么了。例如，网站的收费会员（可取得网站提供的非免费信息）和高尔夫会员当然就是不一样的。单位成为网站的收费会员所缴纳的会员费，如果在有效期内可以获得网站提供的信息等服务的，应计入预付帐款，按期摊销；如果仅仅限于取得会员资格，使用网站提供的服务时还需要另外付费的，建议一次性费用化处理。